# 一般风险准备弥补资产减值损失

提问人：jiuzhou010 时间：2021-03-17 09:33:04
陈版，咨询下一般风险准备能否用于弥补资产减值损失，怎么进行账务处理了呀？

回答人：chenyiwei
一般风险准备是权益项目，不能直接用于转为或弥补资产减值损失。资产减值损失应计入损益。

提问人：jiuzhou010 时间：2021-03-19 15:29:00
陈版，那如果想拿一般风险准备弥补贷款损失，应该怎么处理了呀？

回答人：chenyiwei
不可以直接弥补。只能在未分配利润为负数时，参照盈余公积补亏的做法处理。